臺灣臺南地方法院臺南簡易庭民事裁定
111年度南簡字第415號
原      告  鄭英男  
被      告  王志仁  

上列當事人間請求遷讓房屋事件，本院裁定如下：
    主  文
原告應於本裁定送達之翌日起五日內，補繳第一審裁判費新臺幣
貳仟參佰壹拾元，逾期不補正，即駁回原告之訴。
    理  由
一、按提起民事訴訟，應依民事訴訟法第1編第3章第2節相關規
    定繳納裁判費，此為必須具備之程式。原告之訴，有起訴不
    合程式之情形者，法院應以裁定駁回之，但其情形可以補正
    者，審判長應定期間先命補正；上開規定於簡易訴訟程序亦
    有適用，同法第249條第1項第6款、第436條第2項分別定有
    明文。
二、次按訴訟標的之價額，由法院核定；核定訴訟標的之價額，
    以起訴時之交易價額為準；無交易價額者，以原告就訴訟標
    的所有之利益為準，民事訴訟法第77條之1第1項、第2項定
    有明文。又以租賃關係已經終止為原因，請求遷讓房屋之訴
    ，係以租賃物返還請求權為訴訟標的，非以租賃權為訴訟標
    的，其訴訟標的之價額，應以房屋之價額為準；房屋所有人
    倘附帶請求給付相當於租金之不當得利，不得併算其價額（
    最高法院29年渝上字第935號、32年抗字第765號判例要旨及
    102年度台抗字第429號裁定參照）。
三、經查：
　㈠原告起訴主張，被告於民國110年1月27日向原告承租門牌號
    碼臺南市○○區○○○街00號房屋（下稱系爭房屋），租期1年，
    自110年2月16日起至111年2月15日止，每月租金新臺幣（下
    同）2萬元；詎被告於租賃期間屆滿後，竟拒絕遷讓，其迄
    今仍無權占有系爭房屋，爰依法請求被告將系爭房屋返還給
    原告，並自111年2月16日起至返還系爭房屋之日止，按月賠
    償原告2萬元。
　㈡揆諸上開說明，原告請求被告返還系爭房屋部分，應以系爭
    房屋之價額為訴訟標的價額。而依臺南市政府財政稅務局臺
    南分局111年3月2日南市財南字第1113205889號函（見調解
    卷第59頁）之記載，系爭房屋於原告起訴時之課稅現值為44
    萬0,300元，是此部分之訴訟標的價額核定為44萬0,300元。
    至於原告請求被告按月給付2萬元部分，性質上屬相當於租
    金之不當得利，係伴隨所有物、租賃物返還請求權所生，為
    遷讓房屋之附帶請求，不併算其價額。從而，本件訴訟標的
    價額核定為44萬0,300元，應徵收第一審裁判費4,850元，扣
    除前繳裁判費2,540元，尚應補繳2,310元。茲依民事訴訟法
    第436條第2項、第249條第1項但書之規定，限原告於本裁定
    送達之翌日起5日內補繳，逾期不補正，即駁回原告之訴，
    特此裁定。 
中　　華　　民　　國　　111 　年　　3 　　月　　31　　日
                  臺南簡易庭  法  官  陳尹捷
以上正本證明與原本無異。
如不服本裁定關於訴訟標的價額之核定，得於收受裁定正本後10
日內向本院提出抗告狀，並繳納抗告裁判費新臺幣1,000元整；
其餘關於命補繳裁判費部分，不得抗告。
中　　華　　民　　國　　111 　年　　3 　　月　　31　　日
                              書記官　曾美滋